臺灣臺北地方法院民事裁定
111年度亡字第9號
聲  請  人  臺灣臺北地方檢察署檢察官
失  蹤  人  謝為仁  

上列聲請人聲請死亡宣告事件，本院裁定如下：
    主  文
一、准對失蹤人謝為仁（男，民國00年00月0日生，身分證統一
    編號：Z000000000號，失蹤前戶籍地址：臺北市○○區○○○路0
    段000號4樓）為宣告死亡之公示催告。
二、該失蹤人應於本公示催告公告最後揭示於法院公告處或資訊
    網路之日起陸個月內，向本院陳報現尚生存，如不陳報，本
    院將宣告其為死亡。
三、無論何人，凡知該失蹤人之生死者，均應於上開期間內，將
    其所知之事實，陳報本院。
    理  由
一、聲請意旨略以：失蹤人謝為仁係民國00年00月0日生，於88
    年1月27日失蹤，原設籍於臺北市○○區○○街00巷00號，惟周
    遭居民均不認識失蹤人，迄今已失蹤3年，爰依法聲請宣告
    失蹤人死亡等語。
二、按失蹤人失蹤滿7年後，法院得因利害關係人或檢察官之聲 
    請，為死亡之宣告；失蹤人為80歲以上者，得於失蹤滿3年 
    後為死亡之宣告，民法第8條第1、2項定有明文。又宣告死 
    亡或撤銷、變更死亡之裁定，利害關係人或檢察官得聲請 
    之；法院准許宣告死亡之聲請者，應公示催告；公示催 告
    ，應記載下列各款事項：失蹤人應於期間內陳報其生存，
    如不陳報，即應受死亡之宣告。凡知失蹤人之生死者，應
    於期間內將其所知陳報法院。前項公示催告，準用第130條
    第3項至第5項之規定，家事事件法第155條、第156條亦有明
    文。　　
三、經查，聲請人上開主張之事實，業據其提出失蹤人親屬查詢
    表、失蹤人迄今連貫之戶籍謄本、臺北市政府警察局萬華分
    局110年8月27日北市警萬分防字第1103047719號函暨失蹤人
    口系統資料報表影本、內政部移民署110年8月30日移署資字
    第1100088742號函、臺北市殯葬管理處110年9月1日北市殯
    儀二字第1103011070號函、國軍退除役官兵輔導委員會110
    年8月31日輔統字第1100062749號函、全民健保資料回復表
    、個人戶籍資料(完整姓名)查詢結果、己身一親等資料查詢
    結果、臺北市政府警察局萬華分局110年12月16日北市警萬
    分刑字第1103043768號函暨職務報告等件為證(見臺灣臺北
    地方檢察署110年度民參字第74號偵查卷宗第6至51頁、第59
    至61頁)，經核尚無不符。是本件聲請核無不合，應予准許
    。
四、依家事事件法第156條裁定如主文。　　　
中　　華　　民　　國　　111 　年　　2 　　月　　16　　日
                   家事法庭    法　　官    蘇珍芬
以上正本係照原本作成。
如不服本裁定應於送達後10日內向本院提出抗告狀，並繳納抗告
費新臺幣1,000元。
                               書 記 官    羅  蓉
中　　華　　民　　國　　111 　年　　2 　　月　　17　　日